臺灣臺南地方法院民事裁定
111年度護字第278號
聲  請  人  臺南市政府社會局  設臺南市○○區○○路0段0號
法定代理人  陳榮枝          
                             送達代收人  臺南市政府家     庭暴力暨性侵害防治中心   

相  對  人  黃Ａ              （姓名年籍住居所詳附件）
法定代理人  郭Ｂ               (姓名年籍住居所詳附件）
上列聲請人聲請延長安置事件，本院裁定如下：
    主  文
准將相對人自民國111年12月2日起至112年3月1日止延長安置三
個月。
聲請程序費用新臺幣壹仟元由相對人負擔。
    理  由
一、本件聲請意旨略以：本件相對人於民國107年11月29日由聲
    請人緊急安置，並經鈞院111年護字第194號延長安置至111
    年12月1日止。聲請人於法定代理人郭Ｂ出監後與其擬定日後
    照顧相對人計畫，惟郭Ｂ生活以私人情感經營為重，致親職
    功能未提升，家中亦無其他合適之親屬資源協助照顧相對人
    ，倘讓相對人返家生活恐有危害健全身心發展之虞，爰依兒
    童及少年福利與權益保障法第57條規定，請求鈞院准予延長
    安置3個月等語。
二、按兒童及少年有下列各款情形之一，非立即給予保護、安置
    或為其他處置，其生命、身體或自由有立即之危險或有危險
    冬虞者，直轄市、縣（市）主管機關應予緊急保護、安置或
    為其他必要之處置：㈠兒童及少年未受適當之養育或照顧。㈡
    兒童及少年有立即接受診治之必要，而未就醫。㈢兒童及少
    年遭遺棄、身心虐待、買賣、質押，被強迫或引誘從事不正
    當之行為或工作。㈣兒童及少年遭受其他迫害，非立即安置
    難以有效保護。疑有前項各款情事之一，直轄市、縣（市)
    主管機關應基於兒童及少年最佳利益，經多元評估後加強必
    要之緊急保護、安置或為其他必要之處置。又直轄市、縣(
    市）主管機關依前條規定緊急安置時，應即通報當地地方法
    院及警察機關，並通知兒童及少年之父母、監護人。但其無
    父母、監護人或通知顯有困難時，得不通知之。緊急安置不
    得超過72小時，非72小時以上之安置不足以保護兒童及少年
    者，得聲請法院裁定繼續安置。繼續安置以3個月為限；必
    要時，得牵請法院裁定延長之，每次得聲請延長3個月，兒
    童及少年福利與權益保障法第56條第1、2項、第57條第1、2
    項分別定有明文。
三、經查，聲請人主張之上開事實，業據聲請人提出臺南市政府
    家庭暴力暨性侵害防治中心兒童及少年保護案件安置評估報
    告表，茲據上開處理報告表之評估分析可知，郭Ｂ親職功能
    不彰，且無其他親屬支持系統。相對人為無自我照顧能力之
    幼童，若不予延長安置，恐影響其發育成長之情況。為維護
    相對人之最佳利益，確保相對人安全與穩定之生活，本件確
    有延長安置必要。綜上，本件聲請符合未成年子女最佳利益
    ，經核與上開法律規定尚無不合，應予准許。
四、依家事事件法第97條，非訟事件法第21條第2項、第24條第1
    項，民事訴訟法第78條，裁定如主文。
中　　華　　民　　國　　111 　年　　11　　月　　28　　日
                   家事法庭   法  官　楊佳祥
以上正本係照原本作成。
如對本裁定不服，應於裁定送達後10日內向本院提出抗告狀，並
繳納抗告費及附具繕本。
中　　華　　民　　國　　111 　年　　11　　月　　28　　日
                               書記官  許哲萍